臺灣高等法院臺中分院刑事裁定　
110年度聲字第2036號
聲  請  人  臺灣高等檢察署臺中檢察分署檢察官
受  刑  人  鄭筱錚




上列聲請人因受刑人數罪併罰有二裁判以上，聲請定其應執行之
刑（聲請案號：110年度執聲字第926號），本院裁定如下：
    主  文
鄭筱錚因犯如附表所示各罪所處之刑，應執行有期徒刑壹年貳月
。
    理  由
一、聲請意旨略以：受刑人鄭筱錚因詐欺等數罪，先後經判決確
    定如附表，應依刑法第53條、第51條第5款規定，定其應執
    行之刑，爰依刑事訴訟法第477條第1項規定聲請定其應執行
    刑等語。
二、按數罪併罰，有二裁判以上者，依第51條之規定，定其應執
    行之刑；又數罪併罰，分別宣告其罪之刑，如宣告多數有期
    徒刑者，於各刑中之最長期以上，各刑合併之刑期以下，定
    其刑期，但不得逾30年。刑法第53條、刑法第51條第5款分
    別定有明文。次按法律上屬於自由裁量之事項，並非概無法
    律性之拘束。自由裁量係於法律一定之外部性界限內（以定
    執行刑言，即不得違反刑法第51條之規定），使法官具體選
    擇以為適當之處理；因此在裁量時，必須符合所適用之法規
    之目的。更進一步言，須受法律秩序之理念所指導，此亦即
    所謂之自由裁量之內部性界限。關於定應執行之刑，既屬自
    由裁量之範圍，其應受此項內部性界限之拘束，要屬當然（
    最高法院80年台非字第473號判例意旨參照）。
三、經查，受刑人因詐欺等數罪，經本院先後判處如附表所示之
    刑，且經確定在案，有各該案件判決書及臺灣高等法院被告
    前案紀錄表附卷可稽。本院審核相關案卷，考量自由裁量之
    範圍應受內部性界限之拘束及不利益變更禁止原則，復審酌
    受刑人所犯各罪之犯罪時間、犯罪態樣、侵害法益種類及責
    任非難程度，爰定其應執行刑如主文所示。
據上論斷，爰依刑事訴訟法第477條第1項，刑法第53條、第51條
第5款，裁定如主文。
中　　華　　民　　國　　110 　年　　8 　　月　　11　　日
            刑事第五庭    審判長法　官  鄭  永  玉
　　　　　　　　　　　　        法　官  卓  進  仕
　　　　　　　　　　　　　      法　官  許  文  碩  
以上正本證明與原本無異。
如不服本裁定，應於收受送達後5日內向本院提出抗告書狀（須
附繕本）。
                                書記官  林  育  萱
　　　　　　　　　　　　　　　　
中　　華　　民　　國　　110 　年　　8 　　月　　11　　日
　
附表：受刑人鄭筱錚定應執行刑案件一覽表
編            號          1         2         3 罪            名        詐欺       詐欺       詐欺 宣     告     刑  有期徒刑7月   有期徒刑7月 有期徒刑7月 犯   罪  日   期  106.09.15 106.09.23 106.09.25 偵查（自訴）機關年  度  案  號  彰化地檢107年度偵字第3896號等 彰化地檢107年度偵字第3896號等 彰化地檢107年度偵字第3896號等 最後事實審 法        院 中高分院 中高分院 中高分院  案        號 109年度金上訴字第353、356號 109年度金上訴字第353、356號 109年度金上訴字第353、356號  判 決  日 期 109.08.04 109.08.04 109.08.04 確定判決 法        院 最高法院 最高法院 最高法院  案        號 110年度台上字第1838、1839號 110年度台上字第1838、1839號 110年度台上字第1838、1839號  判決確定日期 110.02.04 110.02.04 110.02.04 是否為得易科罰金之案件         否　          否        否 備            註  彰化地檢110年度執字第1434號（編號1至16已定應執行刑有期徒刑1年） 彰化地檢110年度執字第1434號（編號1至16已定應執行刑有期徒刑1年） 彰化地檢110年度執字第1434號（編號1至16已定應執行刑有期徒刑1年） 
編            號          4         5         6 罪            名        詐欺       詐欺       詐欺 宣     告     刑  有期徒刑7月   有期徒刑7月 有期徒刑7月 犯   罪  日   期  106.09.29 106.10.03 106.10.05 偵查（自訴）機關年  度  案  號  彰化地檢107年度偵字第3896號等 彰化地檢107年度偵字第3896號等 彰化地檢107年度偵字第3896號等 最後事實審 法        院 中高分院 中高分院 中高分院  案        號 109年度金上訴字第353、356號 109年度金上訴字第353、356號 109年度金上訴字第353、356號  判 決  日 期 109.08.04 109.08.04 109.08.04 確定判決 法        院 最高法院 最高法院 最高法院  案        號 110年度台上字第1838、1839號 110年度台上字第1838、1839號 110年度台上字第1838、1839號  判決確定日期 110.02.04 110.02.04 110.02.04 是否為得易科罰金之案件         否　          否        否 備            註  彰化地檢110年度執字第1434號（編號1至16已定應執行刑有期徒刑1年） 彰化地檢110年度執字第1434號（編號1至16已定應執行刑有期徒刑1年） 彰化地檢110年度執字第1434號（編號1至16已定應執行刑有期徒刑1年） 
編            號          7         8         9 罪            名        詐欺       詐欺       詐欺 宣     告     刑  有期徒刑8月   有期徒刑7月 有期徒刑7月 犯   罪  日   期  106.10.05至 106.11.12 106.10.12 106.10.27 偵查（自訴）機關年  度  案  號  彰化地檢107年度偵字第3896號等 彰化地檢107年度偵字第3896號等 彰化地檢107年度偵字第3896號等 最後事實審 法        院 中高分院 中高分院 中高分院  案        號 109年度金上訴字第353、356號 109年度金上訴字第353、356號 109年度金上訴字第353、356號  判 決  日 期 109.08.04 109.08.04 109.08.04 確定判決 法        院 最高法院 最高法院 最高法院  案        號 110年度台上字第1838、1839號 110年度台上字第1838、1839號 110年度台上字第1838、1839號  判決確定日期 110.02.04 110.02.04 110.02.04 是否為得易科罰金之案件         否　          否        否 備            註  彰化地檢110年度執字第1434號（編號1至16已定應執行刑有期徒刑1年） 彰化地檢110年度執字第1434號（編號1至16已定應執行刑有期徒刑1年） 彰化地檢110年度執字第1434號（編號1至16已定應執行刑有期徒刑1年） 
編            號         10         11         12 罪            名        詐欺       詐欺       詐欺 宣     告     刑  有期徒刑7月   有期徒刑7月 有期徒刑7月 犯   罪  日   期  106.10.31 106.11.15至 106.11.17 106.11.24 偵查（自訴）機關年  度  案  號  彰化地檢107年度偵字第3896號等 彰化地檢107年度偵字第3896號等 彰化地檢107年度偵字第3896號等 最後事實審 法        院 中高分院 中高分院 中高分院  案        號 109年度金上訴字第353、356號 109年度金上訴字第353、356號 109年度金上訴字第353、356號  判 決  日 期 109.08.04 109.08.04 109.08.04 確定判決 法        院 最高法院 最高法院 最高法院  案        號 110年度台上字第1838、1839號 110年度台上字第1838、1839號 110年度台上字第1838、1839號  判決確定日期 110.02.04 110.02.04 110.02.04 是否為得易科罰金之案件         否　          否        否 備            註  彰化地檢110年度執字第1434號（編號1至16已定應執行刑有期徒刑1年） 彰化地檢110年度執字第1434號（編號1至16已定應執行刑有期徒刑1年） 彰化地檢110年度執字第1434號（編號1至16已定應執行刑有期徒刑1年） 
編            號         13         14         15 罪            名        詐欺       詐欺       詐欺 宣     告     刑  有期徒刑7月   有期徒刑7月 有期徒刑7月 犯   罪  日   期  106.12.18 106.12.19 106.09.08 偵查（自訴）機關年  度  案  號  彰化地檢107年度偵字第3896號等 彰化地檢107年度偵字第3896號等 彰化地檢107年度偵字第3896號等 最後事實審 法        院 中高分院 中高分院 中高分院  案        號 109年度金上訴字第353、356號 109年度金上訴字第353、356號 109年度金上訴字第353、356號  判 決  日 期 109.08.04 109.08.04 109.08.04 確定判決 法        院 最高法院 最高法院 最高法院  案        號 110年度台上字第1838、1839號 110年度台上字第1838、1839號 110年度台上字第1838、1839號  判決確定日期 110.02.04 110.02.04 110.02.04 是否為得易科罰金之案件         否　          否        否 備            註  彰化地檢110年度執字第1434號（編號1至16已定應執行刑有期徒刑1年） 彰化地檢110年度執字第1434號（編號1至16已定應執行刑有期徒刑1年） 彰化地檢110年度執字第1434號（編號1至16已定應執行刑有期徒刑1年） 
編            號          16         17  罪            名        詐欺       詐欺  宣     告     刑  有期徒刑7月   有期徒刑8月  犯   罪  日   期  107.11.26 106.10.26  偵查（自訴）機關年  度  案  號  彰化地檢107年度偵字第3896號等 彰化地檢109年度偵字第4585號  最後事實審 法        院 中高分院 中高分院   案        號 109年度金上訴字第353、356號 109年度上訴字第2274號   判 決  日 期 109.08.04 110.01.13  確定判決 法        院 最高法院 最高法院   案        號 110年度台上字第1838、1839號 110年度台上字第3925號   判決確定日期 110.02.04 110.06.09  是否為得易科罰金之案件         否　          否  備            註  彰化地檢110年度執字第1434號（編號1至16已定應執行刑有期徒刑1年） 彰化地檢110年度執字第3131號